臺灣高雄地方法院刑事裁定　
111年度聲字第405號
聲明異議人
即  受刑人  石憲章


上列聲明異議人因對檢察官之指揮執行（臺灣高雄地方檢察署10
8年度執更字第1553號、第3370號、109年度執更字第119號），
聲明異議，本院裁定如下：
    主  文
聲明異議駁回。
    理  由
一、按，刑事訴訟法就當事人對於法院所為裁判、處分或檢察官
    之執行指揮表示不服之救濟途徑，固就應如何適用其程序，
    分別定有明文。然人民並非法律專家，自難以充分瞭解各有
    關規定之文義，未能期待其進行訴訟法上救濟程序時，得以
    正確使用相關名詞、用語或為內容之明確表達。是基於憲法
    上保障人民訴訟權之目的，法院應有探知其真意以擇定適當
    程序之義務。就所受理當事人或其相關人員的請求、聲明、
    聲請、上訴、抗告或聲明異議案件，尋繹其意涵，探求真意
    ，而後依法律規定之程序予以適切、正確處理（最高法院10
    9年度台抗字第1262號刑事裁定意旨參照）。查，本案依聲
    明異議人即受刑人石憲章（下稱受刑人）所提「聲明異議狀
    」之內容，固似對於本院108年度聲字第943號、第944號確
    定裁定、臺灣高等法院高雄分院（下稱高雄高分院）108年
    度聲字第544號所定應執行之刑認有過重，惟經併予參酌受
    刑人前開「聲明異議狀」已於其狀首及第2頁「惟查」段載
    明其真意係提出「聲明異議」（見本院卷第7、8頁），且以
    臺灣高雄地方檢察署（下稱高雄地檢署）檢察官以民國111
    年2月23日雄檢榮崑111執聲他318字第1119013698號函文函
    知駁回其請求合併再次定其應執行刑等資料作為其所提「聲
    明異議狀」之附件（見本院卷第13頁），足認受刑人係對執
    行檢察官依本院108年度聲字第943號、第944號確定裁定、
    臺灣高等法院高雄分院（下稱高雄高分院）108年度聲字第5
    44號定應執行刑確定裁定之指揮執行，以前開函文覆知於法
    無能另向法院再行聲請定應執行刑而予以駁回請求之執行指
    揮有所不服，乃提出聲明異議之意，先予說明。
二、受刑人之聲明異議意旨略以：其請求檢察官就本院108年度
    聲字第943號、第944號確定裁定、高雄高分院108年度聲字
    第544號定應執行刑之所犯數罪，再次聲請定應執行刑，遭
    檢察官以上開函文否決，然受刑人除侵占及施用毒品罪外，
    其餘販賣毒品罪乃與毒友間之互通有無，以前裁定所定之刑
    接續執行，與受刑人之販賣毒品情節相較，顯然情輕法重，
    與憲法第23條之比例原則有違，檢察官未依請求聲請法院就
    上開裁定所犯數罪定應執行刑，執行指揮顯有不當云云。
三、本院查：
(一)按，受刑人或其法定代理人或配偶，以檢察官執行之指揮為
    不當者，得向諭知該裁判之法院聲明異議，刑事訴訟法第48
    4條定有明文。又定應執行刑之裁定，因具有與科刑判決同
    一之效力，故該條所稱「諭知該裁判之法院」，不僅指對受
    刑人宣示罪刑（含主刑、從刑）之裁判之法院，亦包括受刑
    人犯數罪，於分別被判處罪刑確定後，因符合數罪併罰規定
    ，經依檢察官之聲請，定其應執行刑裁定之法院。是對於執
    行應執行刑檢察官之指揮執行聲明異議者，自應向所執行之
    定其應執行刑之裁判法院為之（最高法院105年度台抗字第3
    67號刑事裁定參照）。查，本案受刑人係就高雄地檢署檢察
    官對其請求同署檢察官就上開3確定裁定中所犯數罪另合併
    聲請法院裁定更低之應執行刑，而經該署檢察官函知駁回之
    執行指揮有所不服而聲明異議，本院於法具有管轄權。
(二)受刑人固以前詞對高雄地檢署檢察官前開指揮之執行有所不
    服而提出聲明異議。然查，上揭本院108年度聲字第943號、
    第944號確定裁定、高雄高分院108年度聲字第544號定應執
    行刑之裁定，已分別於108年10月22日、同年10月8日及同年
    5月7日確定，有受刑人之臺灣高等法院被告前案紀錄表在卷
    可稽（見本院卷第48、55、56、61、62頁），故高雄地檢署
    檢察官就前開已確定之定應執行刑之裁定，分別以該署108
    年度執更字第1553號、第3370號、109年度執更字第11號案
    件核發執行指揮書而為執行，並無不合。又受刑人聲明異議
    意旨雖以其一己對法律適用之錯誤解讀，認依上開3裁定各
    該所定應執行之刑期有所不公，並請求高雄地檢署檢察官再
    合併聲請法院酌定較低之應執行刑；惟查，上開3裁定之定
    應執行刑裁定，既經確定，均已生實質之確定力，除因增加
    經另案判決確定合於數罪併罰之其他犯罪，或原定應執行刑
    之數罪中有部分犯罪，因非常上訴、再審程序而經撤銷改判
    ，或有赦免、減刑等情形，致原裁判定刑之基礎已經變動，
    於合於定應執行刑之要件下，有另定其應執行刑之必要者外
    ，自應受原確定裁定實質確定力之拘束，且已經定應執行刑
    確定之各罪，除上開例外情形外，倘檢察官再聲請法院就該
    各罪之全部或部分重複定其應執行刑，前、後二裁定對於同
    一宣告刑重複定刑，自屬違反一事不再理原則（最高法院刑
    事大法庭110年度台抗大字第489號裁定、110年度台非字第1
    55號判決意旨參照）。從而，高雄地檢署檢察官就受刑人以
    其所犯如本院108年度聲字第943號、第944號確定裁定、高
    雄高分院108年度聲字第544號定應執行刑之確定裁定所示數
    罪，請求另再合併聲請法院酌定較低之應執行刑，以前開函
    文說明因認於法未合而予以駁回，檢察官此部分之執行指揮
    ，即無不合。
(三)基上所述，本件受刑人對檢察官上揭指揮執行有所不服而提
    出聲明異議，非有理由，應予駁回。又依受刑人前開聲明異
    議內容，顯為無理由，自無必要贅行提訊受刑人到場表示意
    見之必要，附此陳明。
據上論斷，應依刑事訴訟法第486條，裁定如主文。　
中　　華　　民　　國　　111 　年　　3 　　月　　31　　日
                刑事第十五庭   法  官  詹尚晃
以上正本證明與原本無異。
如不服本裁定，應於送達後5日內，向本院提出抗告狀（須附繕
本）。
中　　華　　民　　國　　111 　年　　3 　　月　　31　　日
                               書記官  許麗珠